# A企业以购买资产的方式兼并B企业，购买的资产应按购买价入账还是市场价入账？

提问人：苹果 时间：2011-08-28 19:42:05
购买的资产有不动产和设备等动产。 在入账前需要进行资产评估吗？ 资产应按什么价值入账？购买价还是市场价？依据是什么？ 多谢！

回答人：chenyiwei
1 、A企业执行什么会计准则？ 2 、如果执行新准则的，A企业所购买的资产是否构成完整业务？是否构成同一控制下或非同一控制下的业务合并？ 3 、A企业和／或B企业是否涉及上市公司、国有股权等按规定需进行评估的情形？